【裁判字號】    90,重訴,72
【裁判日期】    901112
【裁判案由】    侵權行為損害賠償
【裁判全文】
臺灣高等法院民事判決  九十年度重訴字第七二號
    原      告  乙○○
    被      告  丙○○
                甲○○
右當事人間因侵權行為損害賠償事件，本院判決如左︰
    主    文
被告應連帶給付原告新臺幣肆萬伍仟元，及自民國九十年七月七日起，至清償日止，
按年息百分之五計算之利息。
被告應連帶負擔費用，將本院九十年度上易字第二一三八號刑事判決書當事人、案由
、主文及事實欄內容以六號字體連續二日登載於中國時報第十七版（全國版）。
原告其餘之訴及假執行聲請均駁回。
訴訟費用由被告連帶負擔六分之五，餘由原告負擔。
    事實及理由
一、原告起訴主張略以：被告夫妻二人共同在臺北縣中和市○○街二十五巷二弄一號
    經營「俊騰食品行」，明知「崙尾及圖」商標圖樣已由原告向我國經濟部中央標
    準局（現改為智慧財產局）申請註冊，取得指定專用於「乾鮮、淹漬、冷凍果蔬
    及其罐頭製品」等類商品，專用期間為自民國八十四年一月十六日起至九十四年
    一月十五日止之商標專用權，未得原告之同意，於俊騰食品行處生產與被告生產
    者相同之脯漬（即淹漬蘿蔔乾）商品並使用「崙尾及圖」商標圖樣，於八十七年
    二月二十五日、八十七年六月二十六日、八十八年六月二十二日、八十八年十月
    八日，先後四次各販售上開商品二箱（每箱二十四包）予訴外人范韞珠（即乙○
    ○之外甥女）。原告生產之脯漬產品每包出售價新台幣（下同）四十元。爰依商
    標法第六十一條、第六十六條第一項第三款、第六十八條、民法第一百八十五條
    之規定，請求被告連帶負賠償責任等語，並聲明：(一)被告應連帶給付原告六萬元
    ，及自起訴狀送達之翌日起至清償日止，按週年利率百分之五計算之利息。(二)被
    告應將本案刑事判決書內容全部以六號字體登載中國時報第十七版（全國版）連
    載二日。(三)願供擔保，請准宣告假執行。
二、被告則以：原告故意叫其外甥女范韞珠向被告購買脯漬產品，被告是遭原告設計
    陷害，才出售脯漬商品予范韞珠，且其中僅二包有使用「崙尾及圖」商標圖樣等
    語，並聲明：原告之訴駁回。
三、查原告主張被告於上揭時地連續四次販售其產製，貼有由原告向我國經濟部中央
    標準局（現改為智慧財產局）申請註冊取得商標專用權之「崙尾及圖」商標圖樣
    標籤之脯漬商品與范韞珠等事實，有被告提出之經濟部中央標準局商標註冊證二
    紙、托運單二紙、原告提出之發票、送貨單、估價單等影本在卷（台灣板橋地方
    法院檢察署八十九年度他字第三八四號刑事偵查卷第十一頁至第十二頁、第十七
    頁、第二二頁）及購得俊騰食品行產製貼有「崙尾及圖」商標圖樣標籤之脯漬仿
    冒商品二個包裝袋扣案（前揭偵查卷第十五至十六頁）為憑，且本件被告之刑事
    責任業由本院九十年度上易字第二一三八號刑事判決依商標法第六十二條第一款
    之使用相同商標罪、同法第六十三條之販賣使用相同商標商品罪，各處有期徒刑
    四月確定在案，此經本院調閱該刑事案卷查明無訛，被告雖辯稱原告故意叫其外
    甥女范韞珠向被告購買脯漬產品，被告是遭原告設計陷害云云，惟證人范韞珠於
    台灣板橋地方法院八十九年度易字第三三一一號刑事商標法案件八十九年十月二
    十六日調查時證稱：其並未向被告指定要購買貼有崙尾商標之產品等語，顯見被
    告是自行出售上開商品。再觀諸前揭偵查卷扣案二包仿冒崙尾脯漬商品上所貼「
    崙尾及圖」商標圖樣標籤，其一將原標籤廠商欄部分割除，重新貼合為「俊騰食
    品」，另一則在原標籤商標下產品說明欄全部覆貼俊騰食品「大根加工品」之產
    品說明，顯係被告刻意重新接合變更原崙尾「脯漬」標籤，將崙尾商標與其俊騰
    食品結合，而非以與原告合作時之原標籤貼上使用，衡諸崙尾脯漬商品原為兩造
    合作生產，被告應知「崙尾及圖」商標為原告專用，因此兩造終止合作後，被告
    自不得再使用崙尾商標，其連續四次販售予范韞珠之脯漬商品，仍貼有崙尾商標
    之標籤，並變更廠商部分內容，難謂其無欺騙他人販賣之故意，縱原告刻意令其
    外甥女范韞珠前往購買查探，亦不解免被告侵害商標權責任，是其所辯設計陷害
    之說，顯不足採。
四、又被告共連續四次出售脯漬商品予范韞珠，每次二箱共四十八包，有送貨單四紙
    附上開刑事他字卷為證，復為被告所不爭執，雖其辯稱：出售予范韞珠之脯漬商
    品中僅二包有使用「崙尾及圖」商標圖樣等語。惟依原告所言，僅是第一次所購
    二箱商品中有兩包是別人的商標，范韞珠亦證稱其四次購買之脯漬包裝均有「崙
    尾及圖」商標，則被告辯稱其僅出售二包有使用「崙尾及圖」商標圖樣之商品，
    亦非可採。
五、按商標專用權人對於侵害其商標專用權者，得請求損害賠償，又請求損害賠償時
    ，得就查獲侵害商標專用權商品零售單價五百倍至一千五百倍之金額計算其損害
    ，商標法第六十一條、第六十六條第一項第三款分別定有明文。本件被告自陳其
    出售上開使用「崙尾及圖」商標圖樣之脯漬，每包零售單價為三十元，此為原告
    所不爭執，堪信為真，原告雖主張應以其出售正品價格每包四十元作為計算標準
    ，惟於法不合，尚不足採。又原告主張以單價之一千五百倍定賠償金額，經審酌
    被告明知該商標權為原告專用，竟連續違法使用及出售獲利高達四次，且被告對
    於原告是以批發價四十元，零售價六十元行銷正品並不爭執，顯然被告低價銷售
    亦已嚴重影響原告之營利，則以零售價三十元之一千五百倍即四萬五千元作為賠
    償金額，應屬相當。
六、又依商標法第六十八條規定：商標專用權人，得請求由侵害商標專用權者負擔費
    用，將依本章認定侵害商標專用權情事之判決書內容全部或一部登載新聞紙。原
    告請求將本案刑事判決內容以六號字體登載中國時報第十七版（全國版）連載二
    日，經本院審酌應以刊登刑事第二審確定判決即本院九十年度上易字第二一三八
    號判決當事人、案由、主文及事實欄內容已足公告被告犯罪事實，原告該部分請
    求應為准許，至於理由欄乃法院認事用法之判斷，尚無一併刊登之必要。
七、被告二人共同侵害原告之商標權，依民法第一百八十五條第一項規定，應連帶負
    損害賠償責任。從而，原告請求被告連帶給付六萬元及自本件起訴狀繕本送達之
    翌日即九十年七月七日起至清償日止，按年息百分之五計算之利息，在四萬五千
    元及其遲延利息範圍內，為有理由，應予准許，至其請求被告連帶負擔費用將上
    開第二審刑事判決書內容當事人、案由、主文及事實欄內容以六號字體連續二日
    登載於中國時報第十七版（全國版），亦應准許。逾此部分之請求，則無理由，
    應與其假執行之聲請併予駁回；至原告勝訴部分，亦因金額未逾一百萬元，一經
    本院判決即告確定，不得上訴第三審，自無宣告假執行之必要，應予駁回。
八、結論：本件原告之訴，為一部有理由，一部無理由，依民事訴訟法第七十九條但
    書、第八十五條第二項，判決如主文。
中      華      民      國    九十      年      十一    月      十二    日
                              民事第七庭
                                  審判長法  官  張  耀  彩
                                        法  官  王  仁  貴
                                        法  官  陳  玉  完
右正本係照原本作成。
不得上訴。
中      華      民      國    九十      年      十一    月      十二    日
                                        書記官  徐  惠  莉


司法院資訊處製作；財團法人民間司法改革基金會備份。
